【裁判字號】    90,易,1410
【裁判日期】    901228
【裁判案由】    藏匿人犯
【裁判全文】
臺灣臺北地方法院刑事判決                          九十年度易字第一四一號
    公  訴  人  臺灣臺北地方法院檢察署檢察官
    被      告  甲○○
右列被告因藏匿人犯案件，經檢察官聲請簡易判決處刑（九十年度偵緝字第三一四號
），本院受理後認不宜簡易判決處刑，應依通常程序審理，判決如左：
    主  文
甲○○藏匿犯人，處拘役伍拾日，如易科罰金以參佰元折算壹日。
    事  實
一、甲○○明知其友人乙○○寄藏貝瑞塔九二型手槍（槍枝管制編號0000000000）、
    奧地利製克拉克一九型手槍（槍枝管制編號0000000000）、加拿大製半自動九○
    手槍（槍枝管制編號0000000000）各一把（均含彈匣一個）及具殺傷力之九釐米
    子彈三十四顆、無法擊發之同型子彈三顆，且基於恐嚇犯意，於民國八十八年六
    月二十一日凌晨一時許，持上揭貝瑞塔、克拉克手槍及九釐米子彈，以貝瑞塔手
    槍朝臺北市○○○路四○九號四樓漢宮夜總夜總會大廳外天花板射擊十三發子彈
    後逃逸，乃刑法第一百六十四條第一項之犯人，竟於八十八年七月二十九日，在
    臺北縣新店市○○路○段三四一巷一一○號二樓住處，藏匿乙○○二日，嗣乙○
    ○為警查獲後始供出上情。
二、案經臺北市政府警察局大安分局報告臺灣臺北地方法院檢察署檢察官偵查聲請簡
    易判決處刑。
    理  由
一、訊據被告甲○○固直言右揭時地收留乙○○二日一夜之事無諱，惟矢口否認有何
    藏匿犯行，辯稱：乙○○係其多年前住八德路之鄰居，當日葉某稱其與妻子爭吵
    ，前來借住一宿，伊並不知其涉有寄藏槍彈及恐嚇犯行云云。經查：乙○○涉有
    寄藏槍彈且持槍恐嚇而為觸犯刑罰法規罪名之犯人一情，此有臺灣臺北地方法院
    檢察署八十八年偵字第一七四三二號起訴書在卷可稽。詢之被告於本院調查中先
    稱：係乙○○來新店，說其與其妻太太吵架，無處可去，要求借住，隔天即離去
    云云（見本院九十年十月十九日訊問筆錄）；嗣於審理中翻異稱「（問：乙○○
    住你家是他拜託的，還是你主動的？）很晚了，我請他住一晚，他問我說方便嗎
    ，我說沒有關係」等語，就如何收留乙○○一事前後所供出入齟齬，疑義叢生，
    已難盡信。且詰以證人乙○○收容之原因，於本院交互詰問中證稱「因為時間已
    經很晚了，所以我就跟被告說借住一晚。（問：被告有無問你為何不回家？）我
    有告訴他說我住台南，我到台北找朋友，所以借住一晚。」等情（見本院九十年
    十二月十四日審判筆錄），亦與被告所辯乙○○因與妻子發生口角而借住等詞不
    符。佐諸被告供認七十五年搬離八德路後即未再與證人乙○○聯絡，期間亦無接
    觸，乙○○竟相隔十三年後不期造訪，被告焉能不予聞問何以來訪之原因，若非
    急於隱蔽落腳，何需如此突然乍到，豈為夫妻爭執抑或北上訪友所能搪塞，衡情
    顯為事理所無，被告諉稱不知乙○○所為何事而來云云，其誰能信。證人乙○○
    雖證稱此次至被告家中暫住之前，僅幾個月但不超過一年未曾聯絡一節（見同本
    院上開審判筆錄），與被告前開所供已見歧異，核為事後迴護之詞，殊難據為被
    告有利之事實認定。綜前析論，被告明知乙○○為刑事被告而藏匿一事，要無庸
    議。本件事證明確，被告犯行實堪認定。
二、核被告甲○○所為，係犯刑法第一百六十四第一項之藏匿人犯罪。爰審酌被告護
    友之犯罪動機、目的、手段、智識程度、對刑事偵審所生危害及犯後之態度等一
    切情狀，量處如主文所示之刑，並諭知易科罰金之折算標準以資懲儆。另按被告
    犯罪後，刑法第四十一條業於九十年一月四日修正，同月十日公布施行，該條第
    一項修正為：「犯最重本刑為五年以下有期徒刑以下之刑之罪，而受六個月以下
    有期徒刑或拘役之宣告，因身體、教育、職業、家庭之關係或其他正當事由，執
    行顯有困難者，得以一元以上三元以下折算一日，易科罰金」，將得易科罰金之
    範圍擴大為最重本刑五年以下有期徒刑之罪，是被告犯罪後法律已有變更，雖本
    案被告所犯罪名依修正前刑法四十一條規定，本得易科罰金，惟該法條既修正如
    上，仍屬法律變更，依刑法第二條第一項前段之規定，應適用修正後之規定，併
    予敘明。
據上論斷，應依刑事訴訟法第四百五十二條、第二百九十九條第一項前段，刑法第二
條第一項前段、第一百六十四條第一項、第四十一條第一項前段，罰金罰鍰提高標準
條例第一條前段、第二條，判決如主文。
本案經檢察官侯少卿到庭執行職務
中      華      民      國      九十      年      十二      月  二十八  日
                                      臺灣臺北地方法院刑事第四庭
                                          法  官   吳  定  亞
右正本證明與原本無異。
如不服本判決，應於判決送達後十日內，向本院提出上訴狀。
                                          書記官   巫  美  華
中      華      民      國      九十      年      十二      月   二十八 日
附錄本案論罪科刑法條全文
刑法第一百六十四條
藏匿犯人或依法逮捕拘禁之脫逃人或使之隱避者，處二年以下有期徒刑、拘役或五百
元以下罰金。
意圖犯前項之罪而頂替者，亦同。


司法院資訊處製作；財團法人民間司法改革基金會備份。
